【裁判字號】    97,訴,425
【裁判日期】    990210
【裁判案由】    遺產稅
【裁判全文】
臺北高等行政法院判決
                                       97年度訴字第425號
                                     99年1月20日辯論終結
原      告  甲○○
            乙○○
            丙○○
共      同
訴訟代理人  陳秀鴻  會計師
複  代理人  丁福慶  律師
被      告  財政部臺灣省北區國稅局
代  表  人  丁○○（局長）住同上
訴訟代理人  癸○○
            子○○
參  加  人  戊○○
            己○○
            庚○○○
            辛○○○
共      同
訴訟代理人  謝秉錡  律師
上列當事人間遺產稅事件，原告等不服財政部中華民國96年12月
28日臺財訴字第09600404580 號（案號：第00000000號）訴願決
定，提起行政訴訟，本院判決如下：
    主  文
訴願決定及原處分(含復查決定)關於核定被繼承人陳得源對壬○
○之債權新台幣壹仟捌佰伍拾萬元部分均撤銷。
原告其餘之訴駁回。
訴訟費用由被告負擔5分之4，餘由原告負擔。
    事  實  及  理  由
一、事實概要：
    (一)原告等之父即被繼承人陳得源於民國90年12月30日死亡，
      參加人即被繼承人之女戊○○、辛○○○、己○○及庚○
      ○○等 4人；暨被繼承人之子即原告丙○○及訴外人陳國
      明、陳國松等3 人，分別於91年9 月25日及91年9 月30日
      辦理被繼承人之遺產稅申報，經被告依渠等申報及查得資
      料查核結果，核定被繼承人之遺產總額234,049,013 元，
      應納稅額為77,708,458元。
    (二)繼承人陳國松、陳國明就被告核定遺產總額─死亡前二年
      內贈與及債權部分不服，申請復查；另參加人等亦不服，
      主張被繼承人之財產遭盜竊云云，申請復查，經被告合併
      審理以96年3月6日北區國稅法二字第0960016693號復查決
      定書駁回渠等之復查申請。嗣被告依職權將原扣抵贈與稅
      額2,371,590元更正為5,556,667元，更正本件應納稅額為
      74,523,381元。原告等就被告核定被繼承人死亡前二年內
      對原告甲○○贈與合計200 萬元及被繼承人對壬○○之債
      權1850萬元部分仍不服，提起訴願，經決定駁回後，遂提
      起本件行政訴訟。
    (三)參加人等以渠等為共同繼承人，聲請參加本件訴訟，業經
      本院依行政訴訟法第44條第2項規定，裁定准予參加。(另
      訴外人陳國明就上述訴願決定及復查決定駁回其對於被繼
      承人死亡前二年內贈與其妻陳李蕊2,905,868 元、其子陳
      啟昕10萬元；及被繼承人對李國雄、葉汶霞、楊永升等3
      人之債權92,972,585元、葉汶霞之債權34,691,826元之訴
      願及復查申請部分，亦提起行政訴訟，現由本院97年度訴
      字第544 號審理中。)
二、本件原告等主張：
    (一)被繼承人於90年12月30日死亡，被告因繼承人間之爭產糾
      紛，而核定遺產稅74,523,381元，其核定內容有諸多與事
      實及法律相違，諸如被繼承人生前為了照顧原告甲○○眼
      疾開刀之醫療費用、療養費用及其求學費用，而分別於90
      年9月13日及89年9月13日匯款600,000元及1,400,000元入
      原告乙○○帳戶，是父女親情的扶養關係，而非贈與情事
      ；且該款項業經臺灣板橋地方法院(下稱板橋地院)94年度
      訴字第2249號刑事判決乙○○無罪在案，另該地院95年度
      重附民字第12號刑事附帶民事訴訟判決亦已駁回該案原告
      之訴在案。是被告未究明事實真象，即逕依輔助參加人等
      所提供之片段資料及主張，而逕予核課贈與稅及遺產稅，
      顯屬不法。
    (二)就被告核定被繼承人對人壬○○之債權1850萬元部分，原
      告已依法向壬○○催討債權，惟壬○○表示並無該筆債務
      存在，且此部分亦在刑事審理後，由上揭板橋地院刑事判
      決羅蜂無罪。該判決書中，壬○○亦到庭證稱該1850萬元
      ，係被繼人陳得源退還其十餘年來的投資款。是被告實無
      理由僅以被繼承人陳得源生前1850萬元的資金流向，而推
      論為被繼承人之遺產債權1850萬元等情。並聲明求為判決
      撤銷訴願決定及原處分。
三、被告則以：
    (一)遺產總額－死亡前2年內贈與部分
      1.按「當事人主張事實須負舉證責任。倘其所提出之證據
        不足為主張事實之證明，自不能認其主張之事實為真實
        。」改制前行政法院36年度判字第16號著有判例。查被
        繼承人於89年9月13日及90年9月13日自安泰商業銀行三
        重分行( 下稱安泰銀行) 匯款140 萬元及60萬元( 合計
        200 萬元）至原告乙○○銀行帳戶，有存摺類存款存入
        、取款憑條可稽，被告認屬被繼承人死亡前2 年內贈與
        ，依遺產及贈與稅法第15條第1 項第2 款、第3 款規定
        ，將之併入遺產總額課稅，洵屬有據。
    (二)又查，關於被繼承人於90年9 月13日匯款60萬元至原告乙
      ○○銀行帳戶，涉及贈與部分，業經經最高行政法院95年
      度裁字第1023號裁定其上訴在案；89年9 月13日匯款140
      萬元至原告乙○○銀行帳戶部分，臺北高等行政法院92年
      度訴字第4767號裁定於板橋地院檢察署93年度偵字第74號
      刑事訴訟事件終結前，停止訴訟程序。而該刑事部分經臺
      灣板橋地方法院96年8 月15日94年度訴字第2249號刑事判
      決有關乙○○因偽造有價證券等無罪，理由略以被繼承人
      陳得源因乙○○身有疾病而贈與財產，乃人情之常……有
      關乙○○犯罪事實並無涉及偽造有價證券犯行。該判決並
      未否定被繼承人陳得源資金流入乙○○非屬贈與，亦認非
      屬竊盜，原告等未能提示其主張原因之事證資料供核，所
      訴核不足採。
    (三)遺產總額－債權部分
      1.按遺產及贈與稅法第1條第1項及同法施行細則第27條規
        定，被繼承人89年2月24日及3月1日轉帳5,000,000元及
        13,500,000元（合計18,500,000元）至壬○○帳戶，稱
        係償還鄭君原投資款，惟未提供鄭君與被繼承人合夥投
        資證明文件供核，核定被繼承人對鄭君債權18,500,000
        元，併入遺產總額核課，於法核無不合。
      2.查原告等主張已依法向鄭君催討債權，鄭君表示並無該
        筆債務存在，惟未提供鄭君與被繼承人合夥投資證明文
        件供核。至主張刑事竊盜案部分，板橋地方法院94年度
        訴字第2249號判決僅認定羅蜂（被繼承人陳得源之同居
        人）無偽造文書、羅君與壬○○及柯玉鉉等人有合資購
        地事實，並未能證明壬○○有投資被繼承人陳得源事業
        ，被繼承人轉存至壬○○帳戶合計1850萬元係退還投資
        款，原告主張核不足採等語，資為抗辯。並聲明求為判
        決駁回原告之訴。
四、本件被繼承人生前於89年9 月13日、90年9 月13日各匯款14
    0 萬元、60萬元予原告乙○○；及簽發發票日89年2 月24日
    、89年3 月1 日、面額各500 萬元、1350萬元及付款銀行合
    庫銀行三重分行之支票二紙，於發票日同日轉帳存入壬○○
    在同分行開立之存款帳戶( 帳號：0000000000000 號) 之事
    實，為兩造所不爭，並有上開各匯款申請書、支票、上開三
    重分行92年10月15日合金重營字第0920005775號函及壬○○
    之上開存款帳戶交易明細表附原處分卷第88-90 、123 、12
    4 、178 、188 頁可稽，堪認為真實。故本件之爭點，在於
    ：被告將繼承人生前匯予原告乙○○之資金200 萬元，認定
    屬贈與；及被繼承人轉入壬○○帳戶之資金1850萬元，認定
    被繼承人對壬○○有1850萬元之債權，是否合法？
五、關於死亡前二年內贈與部分：
    (一)按「贈與，指財產所有人以自己之財產無償給予他人，經
      他人允受而生效力之行為。」「被繼承人死亡前二年內贈
      與下列個人之財產，應於被繼承人死亡時，視為被繼承人
      之遺產，併入其遺產總額，依本法規定徵稅：……二、被
      繼承人依民法第1138條及第1140條規定之各順序繼承人。
      ……」遺產及贈與稅法第4條第2項、第15條第1項第2款定
      有明文。又「遺產繼承人，除配偶外，依左列順序定之：
      一、直系血親卑親屬。二、父母。三、兄弟姊妹。四、祖
      父母。」亦為民法第1138條所明定。而依遺產及贈與稅法
      第3 條第1 項、第4 條規定，財產所有人以自己之財產無
      償給予他人，經他人允受之行為，應依法課徵贈與稅。因
      此，財產所有人將其財產片面移轉予他人，並經他人受領
      者，稅捐稽徵機關即可作有將財產無償移轉予他人之認定
      ，如該財產所有人主張其財產之移轉並非無償（如買賣、
      借貸、清償或信託等法律關係）之事實者，此項事實因屬
      於其管領範圍內之事實，其知之最熟稔，亦最容易為舉證
      行為，自應由其就該財產之移轉並非無償之事實負具體舉
      證責任。( 改制前行政法院89年度判字第1988號判決同採
      此見解) 。
    (二)次按，民法第1084條第2 項規定：「父母對於未成年之子
      女，有保護及教養之權利義務。」第1114條第1 款規定：
      「左列親屬，互負扶養之義務：一、直系血親相互間。…
      」第1117條規定：「受扶養權利者，以不能維持生活而無
      謀生能力者為限。前項無謀生能力之限制，於直系血親尊
      親屬，不適用之。」由以上規定可知，父母對於未成年子
      女固負有扶養之義務，對於成年之子女，如其不能維持生
      活而無謀生能力者亦負有扶養之義務，此有最高法院56年
      度台上字第795 號判例意旨：「民法第1084條，乃規定父
      母對於未成年子女之保護及教養義務，與同法第1114條第
      1 款所定，直系血親相互間之扶養義務者不同，後者凡不
      能維持生活而無謀生能力時，皆有受扶養之權利，並不以
      未成年為限。又所謂謀生能力並不專指無工作能力者而言
      ，雖有工作能力而不能期待其工作，或因社會經濟情形失
      業，雖已盡相當之能事，仍不能覓得職業者，亦非無受扶
      養之權利，故成年之在學學生，未必即喪失其受扶養之權
      利。」可資參照。
    (三)查被繼承人生前於89年9月13日匯款予原告乙○○140萬元
      之事實，為原告所不爭，並有上述匯款申請書在卷可稽，
      故被告依上開客觀證據，以被繼承人將系爭款項匯入原告
      乙○○之帳戶，並經原告乙○○受領，認定被繼承人係將
      財產無償移轉予原告乙○○，應成立贈與行為，洵屬有據
      。原告雖主張系爭款項係被繼承人基於父女間之扶養義務
      ，為原告乙○○眼疾開刀所支付之醫療費用、療養費用及
      求學費用，並非贈與云云，惟未提出任何具體證據以為證
      明。況原告乙○○受領上開款項時，為33歲之成年人，且
      無任何在學資料；而依其89年度申報綜合所得稅核定通知
      書所示( 見本院卷頁269-270)，原告乙○○於89年度取自
      台灣麥當勞股份有限公司之薪資所得22,999元；取自日月
      光半導體等公司之營利所得合計266,466 元；取自合作金
      庫等銀行之利息所得合計515,167 ；取自小魚小吃店之租
      賃所得51,300元，總計該年度所得總額為855,932 元；姑
      不論其營利所得即股息其股份之淨值、其利息所得之本金
      ，亦不論租賃所得其房屋本身之現值，以原告乙○○上開
      89年度所得計算其當年度每月平均所得71,327元，遠超過
      勞工當時之基本工資15,840元，原告亦未舉證原告乙○○
      所需之醫藥費數額龐大，致上開所得不敷支應，實難認原
      告乙○○係不能維持生活而無謀生能力之成年人，而認其
      父即被繼承人對之仍負有扶養義務，原告空言主張被繼承
      人匯予原告乙○○之上開款項係本於父女親情之扶養關係
      ，並非贈與云云，即無憑採。從而，被告依查得上開資料
      ，以被繼承人於89年9 月13日匯予其女即原告乙○○之上
      述140 萬元，係屬被繼承人於90年12月30日死亡前二年內
      對第一順序繼承人贈與之財產，依上揭遺產及贈與稅法第
      15條第1 項第2 款規定，應視為被繼承人之遺產，將之併
      入被繼承人遺產總額課徵遺產稅，於法並無不合。
    (四)又按，訴訟事件經法院判決確定，即生實質確定力，亦稱
      為既判力，法院、當事人及其繼受人即應受其拘束，不得
      就該訴訟事件再行爭執，於同一訴訟標的係確定之終局判
      決經裁判者，應以裁定駁回後訴（行政訴訟法第107條第1
      項第9款)，在前訴訟之確定判決所為法律關係之判斷，係
      後訴訟之先決問題，後訴訟之裁判，不得為與訴訟確定判
      決相反之判斷，當事人亦不得為與確定判決內容相反之主
      張。查關於被繼承人生前於90年9 月13日匯款60萬元予原
      告乙○○銀行帳戶部分，前經被告核定為贈與，原告乙○
      ○循序提起行政訴訟，經本院92年度訴字第4144號判決駁
      回其訴，原告乙○○提起上訴，業經最高行政法院95年度
      裁字第1023號裁定駁回其上訴而告確定，此有本院及最高
      行政法院前開各判決附卷足參( 見本院卷第271-277 頁)
      ，是關於被繼承人於90年9 月13日匯款60萬元予原告乙○
      ○，係屬無償贈與行為，乃前開確定判決所確認之法律關
      係，本院及當事人自應受其拘束，本院不得為與該確定判
      決相反之判斷，當事人亦不得就該訴訟事件再行爭執。是
      以，被繼承人對原告乙○○贈與之上述60萬元，既屬被繼
      承人死亡前二年內對第一順序繼承人贈與之財產，依上揭
      遺產及贈與稅法第15條第1 項第2 款規定，應視為被繼承
      人之遺產，被告將之併入被繼承人遺產總額課徵遺產稅，
      洵屬有據。原告就上開確定判決已確認之法律事實，起訴
      爭執被繼承人前揭匯款非屬贈與云云，本院自無再予重核
      審酌之餘地。
    (五)至原告另援引原告乙○○因其帳戶有來自被繼承人匯入之
      上開二筆資金，經檢察官以觸犯偽造有價證券罪名起訴，
      業經板橋地院94年度訴字第2249號刑事判決判決無罪一節
      ，經核該判決理由亦以被繼承人因原告乙○○身有疾病而
      贈與財產，乃人情之常，且依會計師查核報告所附被繼承
      人係以支票提領其帳戶內之現金匯入原告乙○○之帳戶，
      因認原告乙○○尚無盜用印章、偽造提款憑條及偽造有價
      證券犯行，而判決無罪(見本院卷頁80頁所示)；況行政訴
      訟判決不受民、刑事判決認定事實之拘束，可自行認定事
      實；且依行政訴訟法第177條第2項規定：「……有民事、
      刑事或其他行政爭訟牽涉行政訴訟之裁判者，行政法院在
      該民事、刑事或其他行政爭訟終結前，得以裁定停止訴訟
      程序。」係「得」以裁定停止訴訟程序，並非「應」以裁
      定停止訴訟程序，行政法院自有裁量權。本件依上開事證
      ，已足認被繼承人匯予原告乙○○之上開二筆款項係屬贈
      與，本院認無停止訴訟程序之必要，原告以上開刑事訴訟
      及其附帶民事訴訟尚未終結，主張被告應俟民、刑事訴訟
      確定後，再就此部分核課遺產稅云云，亦無足採。
六、關於被繼承人對壬○○之債權部分：
    (一)按「凡經常居住中華民國境內之中華民國國民死亡時遺有
      財產者，應就其在中華民國境內境外全部遺產，依本法規
      定，課徵遺產稅。」「本法稱財產，指動產、不動產及其
      他一切有財產價值之權利。」及「債權之估價，以其債權
      額為其價額。」遺產及贈與稅法第1條第1項、第4條第1項
      及同法施行細則第27條前段分別定有明文。
    (二)次按，稅捐之稽徵乃科予人民納稅之義務，課稅事實之存
      在自應依證據認定之，無證據自不得以擬制推測之方法，
      推定課稅事實之存在。故當事人否認課稅事實所持之辯解
      ，縱屬不能成立，亦不能因此即反推必有課稅事實，仍非
      有證據不得遽為課稅事實之認定；且依行政程序法第9 條
      、第36條規定及基於實質課稅原則，稽徵機關於調查課稅
      事實時，應依職權調查證據，並就有利及不利納稅義務人
      之事證，一律注意，不得僅採不利事證而捨有利事證於不
      顧。而依行政訴訟法第133 條規定，行政法院於撤銷訴訟
      ，固應依職權調查證據，以期發現真實，然職權調查證據
      有其限度，仍不免有課稅要件事實不明之情形，即應由稽
      徵機關承擔客觀之舉證責任。又稅務案件因具有課稅資料
      多為納稅義務人所掌握，及大量性行政之事物本質，稽徵
      機關欲完全調查及取得相關資料，容有困難，故為貫徹課
      稅公平原則，而課予納稅義務人就所得支配或掌握之課稅
      要件事實，負有提供資料之協力義務；惟納稅義務人如有
      違反協力義務之情形，於訴訟程序中，應認僅是發生降低
      對造證明程度或影響法院心證斟酌之事項，並不因此發生
      客觀舉證責任倒置之效果，稽徵機關亦不得因納稅義務人
      未履行提供課稅資料及之協力義務，而免除其就課稅處分
      之要件事實，應負之客觀舉證責任，合先說明之。
    (三)查被告認定被繼承人生前對壬○○有前揭債權1850萬元，
      無非依憑被繼承人名義為發票簽發發票日89年2月24日、
      89年3月1日之面額各500萬元、1350萬元支票二紙，均轉
      帳存入壬○○之帳戶；且原告並未提供壬○○與被繼承人
      合夥投資證明文件供核，無法證明上開款項係被繼承人償
      還壬○○之投資款，為其主要論據。惟查，本件被繼承人
      將上開資金轉帳存入壬○○帳戶之資金流程，依經驗法則
      ，其可能之原因關係多端，除可能係借款予壬○○週轉外
      ，亦可能係償還先前借款或結清投資款；或因履行渠等間
      之債權契約(如買賣、租賃、承攬、委任……等)而支付對
      價；或基於贈與、信託等原因，不一而足，縱原告主張上
      開款項係被繼承人償還壬○○之投資款，無法提出渠等有
      合夥投資之證明資料供核，然被告亦未依職權調查上開資
      金流程之原因關係何屬，卻在無任何證據之情形下，僅憑
      被繼承人生前有轉帳存入上開資金予壬○○帳戶之資金流
      程，即推認被繼承人生前對於壬○○有上述應收債權1850
      萬元存在，應併入遺產總額課徵遺產稅，實嫌率斷。
    (四)又查，被告查核時曾於94年4 月28日發函請壬○○說明被
      繼承人轉帳存入上開款項之原因及提供相關資料，業經壬
      ○○於94年5 月3 日提出說明書，主張上開資金係其與被
      繼承人投資建築土地等之資金，經被繼承人結算後返還，
      因事隔多年，有關資料全無保存等語在卷( 見原處分卷頁
      190 、191 頁) 。而本院依職權傳訊壬○○到庭結證稱：
      「陳得源是做建築生意，我有插暗股投資他的生意，自73
      年開始投資，期間，會陸續不定期，如果有剩餘的現金，
      比如未到期的款項或是配股的現金，我就會交給他，一直
      到88年間，他說身體不好，不要做了，我才跟他結算，依
      他計算的結果，要給我1850萬元，當時他並沒有馬上給我
      錢，後來是因為我要標土地需用到錢的時候，我才請他將
      結算的錢給我，當時我先叫他開立一張面額500 萬元的支
      票給我，後來另外的1350萬元是餘款。」「我跟他是結拜
      的兄弟，我相信他，我每次拿錢給他，他就會用便條紙開
      立收據給我，後來這些收據，在他跟我結算，開立支票給
      我時，我就將這些收據都還他。」等語( 見本院卷頁242)
      ，經核與其上述回函主張及其在板橋地院94年度訴字第22
      49號刑事案件審理時結證稱：陳得源做建築，伊投資他的
      股份，總共投資1200萬元，陳得源總共退1850萬元，開2
      張支票，1 張500 萬元，1 張1350萬元，因羅蜂找到投資
      的標的，要伊投資50％，伊用那個錢，跟太太鄭宋明珠還
      有弟弟鄭文德的錢一起籌過來，在中和向法院買一塊地，
      因為土地要投標交押標金，所以分開2 張，日期均是伊要
      求的，因為50% 是羅蜂去募集的，當時不知道陳健太有無
      投資，後來賣土地才知道陳健太，還有一個柯玉鉉等情大
      致符合，亦無矛盾歧異之處。且證人壬○○所稱合夥購地
      之柯玉鉉於上開刑案審理時亦證稱：伊中和有與羅蜂合買
      向法院標售的一塊土地，伊投資20% ，大約776 萬元，伊
      是向富邦銀行貸款800 萬元，匯到三重合庫，再從合庫領
      出來776 萬元，換成台支去法院標，土地出售6 千多萬元
      ，產權隔了2 年好像陳健太登記20％，土地好像93年賣掉
      等語；及土地買受人曾景祺於板橋地檢署93年偵續字第74
      號偵查中亦證稱：伊是建設公司，張國雄介紹伊看土地，
      在李文堯代書事務所簽約，總價6225萬元，賣方是土地所
      有權人羅蜂、陳健太等語，並提出不動產買賣契約書、土
      地登記謄本及付款支票等為憑，依上開書證資料所示，羅
      蜂確係經法院拍賣程序於89年3 月17日取得臺北縣中和市
      ○○段山腳小段56之8 地號土地持分80% ，連同陳健太於
      89年10月間以買賣取得該土地持分20% ，共同於93年3 月
      17日出售上開土地全部予曾景祺，業據本院調閱上開刑事
      卷及偵查卷查明屬實，並有上述審理筆錄及訊問筆錄可稽
      。而參諸被告調取板橋地檢署委託會計師查核被繼承人生
      前帳戶往來情形之查核報告所載，經會計師查得壬○○於
      89年2 月24日自其上開合庫帳戶提領727 萬元( 含被繼承
      人於同日轉入之上開資金500 萬元) 轉作台支支票；及壬
      ○○夫妻、鄭文德、柯玉鉉及羅蜂等人確於89年3 月1 日
      分別自渠等帳戶分別提領款項，並於同日轉作面額3135萬
      元之台支支票等資金往來紀錄( 見原處分卷第74頁) ，亦
      與證人壬○○、柯玉鉉所稱渠等提供資金購地之資金流程
      相符，足認證人壬○○陳稱上開資金1850萬元係被繼承人
      就其多年來提供資金參與投資結算應返還之款項，其因標
      購土地所需，要求被繼承人分別簽發面額各500 萬元、13
      50萬元之支票等情，尚非無稽；且訴外人羅蜂經檢察官以
      其盜領被繼承人之上開資金1850萬元轉作台支支票，作為
      標購上開土地之資金證明，起訴其涉有行使偽造私文書等
      罪名，經板橋地院審理結果，亦認定上開資金1850萬元係
      被繼承人事後結算返還壬○○合夥投資之金額，嗣由壬○
      ○提供該資金與羅蜂、柯玉鉉等人合資購買上開土地無誤
      ，而判決羅蜂無罪在案( 見本院卷頁70-72 所附板橋地院
      94年度訴字第2249號刑事判決) 。
    (五)承上，原告主張被繼承人轉入壬○○之上開資金1850萬元
      ，係結算返還壬○○之合夥投資款，既已提出上開可資採
      信之證據以為證明，被告雖否認上情，惟未提出反證推翻
      之；且被告就認定被繼承人對壬○○有請求返還(或清償)
      上開資金1850萬元債權存在之課稅處分要件事實，亦未提
      出任何證據以為證明，僅憑被繼承人將資金1850萬元轉入
      壬○○帳戶之資金流程，遽認被繼承人對於壬○○有債權
      1850萬元，將之併入遺產總額課徵遺產稅，揆諸前揭說明
      ，自難謂合法。
七、綜上所述，原處分關於遺產總額─被繼承人對壬○○之債權
    1850萬元部分，於法尚有疏誤，訴願決定未予糾正，亦有未
    洽，原告訴請撤銷，為有理由，應予准許；至原處分關於遺
    產總額─被繼承人死亡前二年內贈與原告乙○○之200 萬元
    部分，於法並無違誤，訴願決定予以維持，亦無不合，原告
    訴請撤銷，為無理由，應予駁回。
八、據上論結，本件原告之訴為一部有理由，一部無理由，依行
    政訴訟法第104條、民事訴訟法第79條、第85條第1項前段，
    判決如主文。
中    華    民    國    99    年     2    月   10     日
                    臺北高等行政法院第二庭
                              審判長法  官  徐瑞晃
                                    法  官  蔡紹良
                                    法  官  蕭惠芳
上為正本係照原本作成。
如不服本判決，應於送達後20日內，向本院提出上訴狀並表明上
訴理由，如於本判決宣示後送達前提起上訴者，應於判決送達後
20日內補提上訴理由書（須按他造人數附繕本）。
中    華    民    國    99    年     2    月   10     日
                                    書記官  李淑貞


司法院資訊處製作；財團法人民間司法改革基金會備份。
